最高法院刑事判決　　　　　　九十四年度台上字第七二九四號
　　上　訴　人　甲○○
　　　　　　　　　　　　安街8.
上列上訴人因違反毒品危害防制條例案件，不服台灣高等法院中
華民國九十二年四月二十九日第二審判決（九十一年度上訴字第
三八七三號，起訴案號：台灣桃園地方法院檢察署八十九年度毒
偵字第五一八九、五二一五號），提起上訴，本院判決如下：
    主  文
上訴駁回。
    理  由
按刑事訴訟法第三百七十七條規定，上訴於第三審法院，非以判
決違背法令為理由，不得為之。是提起第三審上訴，應以原判決
違背法令為理由，係屬法定要件。如果上訴理由狀並未依據卷內
訴訟資料，具體指摘原判決不適用何種法則或如何適用不當，或
所指摘原判決違法情事，顯與法律規定得為第三審上訴理由之違
法情形，不相適合時，均應認其上訴為違背法律上之程式，予以
駁回。本件原審經審理結果，認為上訴人甲○○販賣第二級毒品
犯行明確，因而撤銷第一審所為科刑之判決，經變更起訴法條後
，改判仍論處上訴人連續販賣第二級毒品罪刑（處有期徒刑八年
），已詳敘其調查、取捨證據之結果及憑以認定犯罪事實之心證
理由。並就上訴人否認之供詞及其所辯各語認非可採，予以論述
。就形式上觀察，原判決要無採證認事違背經驗法則、論理法則
或理由不備等違背法令之情形。而被告之自白固不得作為認定犯
罪之唯一證據，須以補強證據證明其確與事實相符，然所謂「補
強證據」，並非以證明犯罪構成要件之全部事實為必要，倘其得
以佐證自白之犯罪非屬虛構，能予保障所自白事實之真實性，即
已充分。上訴人就本件販賣大麻煙、含甲基安非他命及兼含安非
他命與ＭＤＭＡ成分藥丸予他人施用之事實，除於警詢自白不諱
外，渠嗣於檢察官偵查中對於向何人購入上開含第二級毒品之香
菸、藥丸，再以如何價格售賣予他人施用，從中獲利等情，亦坦
認無訛。且上訴人為販賣上開含第二級毒品香菸、藥丸，曾在名
為「跳蚤市場」雜誌上刊登「六千元。ＰＵＢ舞廳專用，荷蘭原
裝進口（白老虎），內行人的最愛……0000000000」
內容之廣告，嗣經警獲報，由警員張宏圖依所刊載電話，佯稱欲
購買上開毒品，與之聯絡，乃循線查獲上訴人，並當場扣得大麻
煙共七支、含甲基安非他命成分藥丸二十九顆、兼含安非他命與
ＭＤＭＡ成分藥丸五顆及上訴人所有上開供販毒聯絡所用行動電
話等情，除據張宏圖於第一審審理時到庭結證屬實，復有上開經
鑑驗確含第二級毒品之香菸、藥丸及上訴人亦不否認之雜誌廣告
影本可按。是原判決依憑各該證據予以補強，綜合判斷，認上訴
人上開自白屬實，而採為科刑判決之基礎，要無採證違法可言。
依上開說明，此項「補強證據」既不以證明構成犯罪要件之全部
事實為必要，則上訴人所販賣上開含第二級毒品之香菸、藥丸係
向綽號「大雄」者所購得，其販售期間自民國八十九年九月十九
日起，至同年月二十四日止，計售賣予不詳姓名之人達二十次，
所得為新台幣十萬元等情，除上訴人之自白外，縱無其他佐證，
然原判決以上訴人之自白真實可採，乃憑以為該部分認定依據，
亦不能執此指為違法。至公訴人以上訴人涉犯毒品危害防制條例
第十一條第二項之持有第二級毒品罪嫌起訴，第一審判決改依同
條例第四條第二項之販賣第二級毒品罪論科，雖未於審判期日或
其前調查時告知上訴人此項變更之罪名，然該判決既經原審予以
撤銷，並已於原審審判期日告知此變更之罪名，令上訴人依該變
更之罪名為辯論，自於渠防禦權之行使無礙，即無違法可言。是
上訴意旨以上情指摘原判決違背法令，核與法律規定得為第三審
上訴理由之違法情形，不相適合。且上訴人於警詢及偵查中均已
自白本件販賣毒品犯行屬實，是原審對於上訴人以渠警詢自白係
遭刑求為由，請求傳訊警員張宏圖及主張警方製作筆錄當時未依
規定連續錄音，而係筆錄作成後，命渠照念，再行錄音，乃請求
勘驗警詢錄音帶，雖未予准許，亦未於判決內說明無傳訊張宏圖
必要之理由，然上訴人於偵查中已坦承本件販賣毒品犯行無訛，
則除去渠警詢自白外，既仍應為相同之認定，即對於科刑判決之
本旨不生影響，自不能執之為適法之第三審上訴理由。而其餘上
訴意旨，則係就屬原審採證認事職權之適法行使及原判決已說明
事項，徒憑己見，任意指為違法，且為單純事實之爭執，亦不能
認係適法之第三審上訴理由。依上揭說明，其上訴違背法律上之
程式，應予駁回。
據上論結，應依刑事訴訟法第三百九十五條前段，判決如主文。
中　　華　　民　　國　九十四　年　 十二　 月　 二十九 日
                      最高法院刑事第八庭
                          審判長法官  張　淳　淙
                                法官  張　春　福
                                法官  呂　丹　玉
                                法官  洪　昌　宏
                                法官  蔡　彩　貞
      本件正本證明與原本無異
                                      書  記  官
中　　華　　民　　國　九十五　年　　一　　月　　五　　日
                                                      V
